【裁判字號】    97,上訴,69
【裁判日期】    980107
【裁判案由】    違反槍砲彈藥刀械管制條例等
【裁判全文】
臺灣高等法院高雄分院刑事判決          97年度上訴字第69號
上  訴  人  臺灣屏東地方法院檢察署檢察官
上  訴  人
即  被  告  丙○○
                    （現另案在臺灣高雄第二監獄執行）
選任辯護人  吳春生律師
            鄭伊倫律師
上  訴  人
即  被  告  乙○○
指定辯護人  本院公設辯護人 李佩娟
上  訴  人
即  被  告  丁○○
選任辯護人  楊水柱律師
被      告  甲○○
選任辯護人  張瓊文律師
被      告  戊○○
                    （現另案在臺灣屏東監獄竹田分監執行）
義務辯護人  劉家榮律師
上列上訴人因被告等違反槍砲彈藥刀械管制條例等案件，不服臺
灣屏東地方法院96年度重訴字第14號中華民國96年11月30日第一
審判決（起訴案號：臺灣屏東地方法院檢察署96年度上字第247
號），提起上訴，本院判決如下：
     主  文
原判決關於丙○○販賣可發射子彈具殺傷力槍枝暨丁○○、乙○○幫助販賣可發射子彈具殺傷力槍枝部分均撤銷。
丙○○未經許可，販賣可發射子彈具有殺傷力之槍枝，未遂，處
有期徒刑肆年，併科罰金新臺幣拾萬元，罰金如易服勞役，以新
臺幣壹仟元折算壹日。扣案如附表編號1-8 所示改造手槍肆枝、
製式子彈貳顆、土造子彈壹顆、槍管貳支均沒收。
丁○○、乙○○被訴幫助販賣可發射子彈具殺傷力槍枝部分無罪
。
其他上訴駁回。
     事  實
一、緣乙○○、廖文宏前經友人之介紹得知丙○○可透過不詳管
    道取得改造之槍枝，而於96年4 月初，在屏東某處向丙○○
    購得改造手槍（因機械故障無法擊發不具殺傷力，詳如後述
    ），適於96年4 月間，己○○欲購買改造手槍，甲○○遂將
    上情告知丁○○，丁○○得知上情後轉告乙○○，乙○○遂
    於96年4 月9 日21時23分許，以其所持有之0000000000號之
    行動電話與丙○○所持有之0000000000號之行動電話取得連
    繫，告知有人欲購買槍枝事宜，丙○○即基於販賣具殺傷力
    改造手槍之犯意，於96年4 月15日與南下屏東市之乙○○、
    丁○○面洽己○○所需槍枝等事宜，96年4 月16日，乙○○
    告知丙○○稱己○○欲購買仿BERETTA 廠93R 型半自動改造
    手槍，丙○○與某年籍姓名不詳之成年男子聯絡後，於96年
    4 月16日18時59分許，去電乙○○告知如立即交錢即可交付
    槍枝，乙○○即與丁○○聯絡後，遂與戊○○、甲○○共乘
    戊○○所駕駛車牌號碼為2957-DD 號之自用小客車自南投市
    南下屏東市看槍，而己○○於接獲通知後即與黃偉育共乘車
    牌號碼為7879-EQ 號之自用小客車亦隨即南下，於96年4 月
    17日凌晨5 時許，在屏東縣麟洛交流道某電子遊戲場與乙○○、丁○○、戊○○、甲○○、甲○○友人庚○○會合，同
    日凌晨5 時14分許，乙○○接獲丙○○來電告知在屏東縣屏
    東市○○○路59之1 號「安愛愛汽車旅館」交易，乙○○遂
    分別驅車前往該汽車旅館，丙○○亦隨後至該旅館058 號房
    ，要求必須先拿到現金，丁○○即至057 號房將己○○所攜
    帶之現金新臺幣（下同）50萬元轉交予丙○○，丙○○拿取
    上開現金後即離開旅館，至屏東市某處向上開年籍姓名不詳
    之成年男子取得約定之槍枝，旋即返回旅館，於同日7 時10
    分許，經埋伏跟監之員警見時機成熟，隨即入內查獲，始未
    能完成該次槍枝買賣之交易，並當場扣得如附表一所示之物
    。
二、案經內政部警政署保安警察第三總隊第二大隊報由臺灣屏東
    地方法院檢察署檢察官偵查起訴。
    理  由
壹、證據能力部分：
一、按被告以外之人於審判外之陳述，雖不符刑事訴訟法第159
    之1 至159 之4 之規定，而經當事人於審判程序同意作為證
    據，法院審酌該言詞陳述或書面陳述作成時之情況，認為適
    當者，亦得為證據，刑事訴訟法第159 條之5 第1 項定有明
    文。本件證人己○○、共同被告丁○○於警詢中之陳述，對
    被告丙○○而言，雖係審判外之言詞陳述，惟被告丙○○及
    其選任之辯護人於本院審理時均同意得為證據（見本院上訴
    (一)卷第201 頁），本院審酌渠等於警詢中之陳述係經由法定
    程序所取得，且與待證事實具有關聯性，認為適當，依上開
    規定認有證據能力。
二、被告以外之人於審判外向法官所為之陳述，得為證據，刑事
    訴訟法第159 條之1 第1 項定有明文。本件共同被告乙○○
    於原審行準備程序時，向法官所為陳述，對被告丙○○而言
    ，雖係審判外之言詞陳述，惟與認定被告丙○○之犯罪事實
    有關聯性，依上開規定亦有證據能力。
三、內政部警政署96年5 月21日刑鑑字第0960059572號槍彈鑑定
    書：依刑事訴訟法第159 條第1 項之立法理由，可知該條所
    謂「除法律有規定者」，尚包括同法第206 條之鑑定報告。
    惟依同法第198 條、第208 條之規定，所謂鑑定乃指於刑事
    訴訟程序中為取得證據資料而由檢察官或法官指定具有特別
    知識經驗之鑑定人、學校、機關或團體，就特定之事物，以
    其專業知識加以分析、實驗而作判斷，以為偵查或審判之參
    考。故而，不論鑑定人或鑑定機關、學校、團體，均應由檢
    察官或法官視具體個案之需要而為選任，始符合刑事訴訟法
    第198 條、第208 條之規範本旨，否則所為鑑定，仍屬於傳
    聞證據。但對於司法警察機關調查中之案件，或有量大或急
    迫之情形，為因應實務之現實需求，認為當然有鑑定之必要
    者，因司法警察等偵查輔助機關，依刑事訴訟法第229 、23
    0 、231 條之規定，即有協助或受檢察官指揮偵查犯罪之權
    限，故此偵查輔助機關於案件，於案件未移送檢察官偵辦前
    之調查犯罪階段，依據檢察長事先所概括選任鑑定機關，先
    行將尿液、血液、毒品、槍砲、彈藥、刀械等證物送請各該
    選任鑑定機關實施鑑定，此種由司法警察機關先行送由檢察
    長概括選任鑑定機關實施鑑定，該警察機關所為，如同係檢
    察官之手足，亦應視同受承辦檢察官所選任或囑託而執行鑑
    定業務，故各該概括選任鑑定機關所出具之書面鑑定報告應
    屬刑事訴訟法第206 條所定之傳聞例外，當具有證據能力。
    經查，上開「槍彈鑑定書」之鑑定單位即內政部警政署刑事
    警察局，係臺灣高等法院檢察署於92年9 月24日以檢文允字
    第09200212627 號函所附由臺灣高等法院檢察署檢察長概括
    選任鑑定機關表列鑑定項目三「槍彈有無殺傷力之鑑定」之
    鑑定機關，故該機關所等出具之上開書面鑑定報告，應屬刑
    事訴訟法第206 條所定之傳聞例外，當具有證據能力。
四、通訊監察之錄音，係利用科技產物取得之證據，與供述證據
    性質不同，是否具備證據能力，端以證據取得是否合法性為
    定，不適用傳聞排除法則。若取得證據之機械性能與操作技
    術無虞，錄音內容之同一性即不成問題，又翻譯者之聽覺及
    語言之理解若不成問題，譯文與錄音之同一性，即無可非議
    。亦即通訊監聽（錄）本質上係搜索扣押之延伸，其取得證
    據之證據能力有無，厥以監聽（錄）之「合法性」作決定，
    如係合法監聽所取得，不生欠缺證據能力問題。此種監聽（
    錄）取得之證據，雖具有「審判外陳述」之外觀，但並不適
    用供述證據之傳聞排除法則。監聽（錄）取得之證據，合法
    取得之證據所須檢驗者，為證據之「同一性」及「真實性」
    。詳言之，監聽（錄）取得之錄音須與監聽內容一致、錄音
    之譯文須與取得之錄音一致，始符合證據「同一性」之要求
    ，又錄音譯文之解讀，須符合原來對話人之意思，始符合證
    據「真實性」之要求，而具備足夠證明力。此種證據因係機
    械操作形成，「同一性」係檢驗機械性能與操作技術，「真
    實性」則係檢驗譯作者之聽寫與理解能力，與傳聞證據之檢
    驗原理，迥不相同（最高法院97年台上字第3872號、3936號
    判決意旨參照）。本件警方係經檢察官之同意先後2 次核發
    通訊監察書對被告丙○○使用之行動電話號碼0000000000號
    進行監聽，監聽日期自96年3 月15日起迄於96年5 月11日止
    ，有通訊監察書在卷可憑（見偵查卷第48頁背面及第49頁）
    ，因此，係合法之監聽。而被告等及辯護人對於監聽譯文與
    監聽錄音光碟內容之真實性復無爭執，因此卷附通訊監察譯
    文（見偵查卷第34-46 頁）自有證據能力。
貳、實體部分：
一、訊據上訴人即被告丙○○對於96年4 月17日凌晨駕駛0988-G
    S 自小車前往「安愛愛汽車旅館」第058 號房內與被告乙○○等人見面洽談交付槍枝事宜，而收受被告丁○○交付現金
    50萬元後離去，嗣於向綽號「阿強」之成年男子取得附表所
    示槍枝、主要零主件槍管及子彈等物後，駕駛上開0988-GS
    自小車返回「安愛愛汽車旅館」欲販賣給己○○，尚未完成
    交易前，即於同日7 時10分許在汽車旅館內為警查獲之事實
    ，均坦承不諱，其於警詢時亦供稱：「乙○○在96年4 月初
    主動南上來找我，聊天當中，乙○○向我提起有無改造手槍
    ，我則向他回答要再看看，事隔約2~3 天後，由我主動打電
    話給乙○○，並向他表示已問到槍枝來源，再問要何時南下
    屏東看槍，他回答選定時間再與我聯絡，又1~2 天後，乙○○打電話給我表示隔天將要南下屏東看槍，直到今日《即17
    日》凌晨1 時許，乙○○打電話給我說已從台中出發，我向
    他們表示抵達屏東再打電話給我，至4~5 時乙○○再次打電
    話給我表示已到屏東，我回答讓我準備一下，要他他們先去
    汽車旅館休息，隔沒多久，我才又駕駛0988-GS 自小客車並
    載女友陳平一起陪同前往他下榻汽車旅館與他碰面，抵達後
    我叫陳平在車上等我，我本人一人進入與他們接洽，當我進
    入他住的058 室後，我才發現不只他南下屏東，房內尚有2~
    3 男子，但我都不認識，我向乙○○表示：東西沒有在我手
    上，如果你信任我，先將錢拿給我，因此現場在旁一名男子
    就馬上拿出50萬元給我，我拿到錢後旋即駕駛車輛離去；後
    來又載女友陳平要面交給乙○○時，就在『安愛愛汽車旅館
    』的車道被你們警方攔阻而查獲」等語（見警卷第2-3 頁）
    ；於檢察官偵查中供稱：「（你帶這些槍、彈等到旅館要作
    什麼？）有個朋友叫乙○○在幾天前跟我聯繫，說要買槍枝
    ，我才會到旅館準備和他們交易」、「（當天在旅館除了乙○○，還有何人？）我是在058 號房，我看到有3 、4 人，
    但我只認識乙○○」、「（買家是否有拿50萬給你看？）是
    ，他們有把50萬交給我，是先取得我的信任，但我還沒交貨
    ，我有先離開現場」等語（見偵查卷第4-5 頁）。
二、證人即共同被告丁○○於警詢時證稱：「是我與乙○○受甲○○之託幫忙仲介住苗栗的己○○向丙○○購買槍枝」等語
    （見警卷第13頁）；於原審審理時以證人之身分證稱：「（
    有無直接找丙○○買槍？）我是透過乙○○」等語（見原審
    卷第141 頁）。證人己○○於警詢時亦證稱：「（60萬元《
    應係50萬元之誤》是否要向丙○○購買槍枝？）是」、「（
    你欲購買槍枝是否透過甲○○介紹？）是」等語（見警卷第
    33頁背面）。共同被告乙○○於原審審理時陳稱：「（誰告
    訴你己○○要買槍？）丁○○96年4 月中旬跟我講，他有接
    到有人要買槍，就叫我打電話給丙○○，我就說丁○○有接
    洽到說有人要跟他買槍，丙○○那時候講說他要準備一下」
    、「（丙○○何時跟你聯絡？）96年4 月16日丙○○說買槍
    的人當天可以下南部等麟洛交流道再打電話給他」、「（你
    跟誰聯絡？）丁○○，我跟他講說丙○○說可以聯絡他們了
    ，丁○○沒有跟我說什麼，就直接跟對方聯絡，16日晚上丁○○打電話給我叫我去丁○○的店裡面，叫我打電話給丙○○，說什麼時候可以下去，丙○○說17日凌晨就可以下南部
    ，到了麟洛交流道再打給他；我們是個人就由戊○○開車29
    57DD的車載我們下來，然後到了麟洛交流道再打電話給丙○○，丙○○約我們在安愛愛汽車旅館，過一會丙○○就來跟
    我們會面，當時丙○○跟丁○○如何講我不清楚，錢我不知
    道誰拿過來的，我人是在房間，當時有出去房間門的就是甲○○，不知道是甲○○還是其他人去拿錢的；到了麟洛交流
    道己○○有打電話給甲○○，但聯絡什麼我不知道；我只知
    道買槍的人是苗栗的，但不知道是不是己○○」等語（見原
    審卷第21頁背面）。再者，被告乙○○確有於96年4 月9 日
    以電話與被告丙○○聯繫洽談購買槍枝之事宜之事實，亦有
    該日21時23分之如下監聽譯文可資佐證：「Ｂ《係乙○○》
    ：現在有確定啦，我可能跟『超人』13號還是15號會下去，
    因為詳細情形也要當面講。Ａ《係丙○○》：好。Ｂ：要的
    是要大批的。Ａ：多少？Ｂ：這次要的最少要6 台車至7 台
    。Ａ：好，沒關係，我準備好等你。Ｂ：轎車跟箱型車都有
    喔。Ａ：好喔。你們13號至15號要下來就對了」等語（見偵
    查卷34頁）。而共同被告丁○○之綽號為「超人」亦據其於
    警詢自承在卷（見警卷第12頁）。是己○○欲向被告丙○○
    購買改造手槍係透過共同被告甲○○找到共同被告丁○○，
    共同被告丁○○再找共同被告乙○○，共同被告乙○○再聯
    絡被告丙○○，被告丙○○與共同被告乙○○聯絡後始於查
    獲當日前往「安愛愛汽車旅館」見面無訛。
三、共同被告乙○○與被告丙○○接洽購買改造槍枝之事實尚有
    下列通訊譯文可資佐證：
    (1)96年04月16日18時59分（見偵查卷第39頁：Ａ指丙○○；
      Ｂ指被告乙○○）：
      Ａ：剛剛我上面有打給我，我有跟他說我的情形。他說數
          量不是孤單ㄟ。他說明天只要錢到，交過我手，我就
          有辦法拖出來，不要向上次那次我們兩個都夾在中間
          ，上次我就吞下一台悍馬下來，你聽懂嗎？
      Ｂ：嗯。
      Ａ：明天你帶你朋友來，我們找個地方坐，一樣給我1 小
          時多的時間，我就有辦法款出來給你們了。
    (2)96年04月16日20時15分（見偵查卷第40頁）
      Ａ：現在我們上線在這。
      Ｂ：嗯。
      Ａ：你們天亮到，你錢給我，你們在汽車旅館等一下，我
          現在先拖，東西看到，你錢馬上給我這樣。
      Ｂ：你說東西看到，錢馬上給你這樣。
      Ａ：嗯，馬上試車試一試就OK了。
      Ｂ：他們要求不用試啦，只要是新的，這樣就好。
      Ａ：只要是新的不用試，錢馬上過手。
      Ｂ：嗯。
      Ａ：你們天亮到就對了。
      Ｂ：天亮阿。
      Ａ：你們現在馬上出發，天亮到，因為今天我有上班，我
          沒辦法作這些工作。
      Ｂ：我知道。
      Ａ：怕沒錢而已啦。
      Ｂ：他們有帶啦。
    (3)96年04月17日凌晨0 時29分（見偵查卷第41頁）
      Ａ：有跟你聯絡了嗎？
      Ｂ：有啊，我那時候跟你說完的時候，我就有打電話跟他
          們講了。
      Ａ：確定OK拉。
      Ｂ：嗯，我跟他們說到時候，他們下交流道，我去帶他們
          ，因為他們要從苗栗下來。
      Ａ：嗯。你信任會到嗎？
      Ｂ：會拉。
      Ａ：這樣，這邊等你。
      Ｂ：好。
    (4)96年04月17日凌晨0 時48分（見偵查卷第41 頁）
      Ｂ：他們會5點到，這樣你時間有量拉喔。
      Ａ：好，我現在約。
      Ｂ：5點會下來交流道，到時我去帶他。
      Ａ：好。
      Ｂ：這樣你來得及喔。
      Ａ：我現在馬上約，給你電話。
    (5)96年04月17日凌晨0 時49分（見偵查卷第52頁）
      Ａ：你現在聯絡他了嗎？
      Ｂ：有下來了，等一下要去帶他。
      Ａ：已經到了啊。
      Ｂ：嗯。
      Ａ：不然一樣我跟你說的地方好嗎？
      Ｂ：哪裡？
      Ａ：最醜的那一間。
      Ｂ：喔。
      Ａ：這樣好嗎？
      Ｂ：好啊。
      Ａ：因為那裡在我這附近而已。
      Ｂ：好啊。
    (6)96年04月17日凌晨5 時14分（見偵查卷第52頁）
      Ｂ：安愛愛058。
      Ａ：你再等我十幾分。
      Ｂ：好。
四、被告丙○○與不詳姓名男子聯繫取槍之事實，亦有下列通訊
    監察譯文可資佐證：
    (1)96年04月16日16時11分（見偵卷第38頁，該年籍姓名不詳
      之成年男子簡稱：男，Ａ 為被告丙○○）：
      男：人家說看你那邊要什麼種的？
      Ａ：你跟他說九三年份的酒，要三罐。
      男：他叫我先拿錢啊。
      Ａ：你跟他講，我也是中間人，他如果準備好，馬上有，
          我馬上聯絡人拿錢下來。
    (2)96年04月16日16時13分（見偵查卷第38頁）
      男：他說東西這裏有啦!!就是錢來東西就給你了。
      Ａ：三罐馬上有嗎？
      男：嗯啊!
      Ａ：你跟他說要順喔!
      男：嗯啊!
    (3)96年4 月17日5 時24分許（見偵查號卷第52頁背面）
      Ａ：你們在哪？
      男：歸仁啊。
      Ａ：都在你家等我，我拿到錢，我過去你家拿東西。
      男：喔。
    (4)96年4 月17日5 時31分許（見偵查卷52頁背面）
      Ａ：我在你家外面。
      男：好。
    (5)96年4 月17日5 時47分許（見偵查卷第52頁背面）
      Ａ：到了沒？
      男：到了。
      Ａ：我馬上到。
    (6)96年4 月17日5 時24分許（見偵查卷第52頁背面）
      Ａ：多久會到？
      男：我在家了。
五、被告丙○○為警查獲時扣得附表編號1-編號4 所示槍枝經送
    鑑定結果，編號1 之手槍係由仿BERETTA 廠92FS型半自動手
    槍製造之槍枝，換裝土造金屬槍管而成，擊發功能正常，可
    供擊發適用子彈使用，研判具殺傷力；編號2 所示改造手槍
    由仿SIGSAUER廠P220型半自型半自動手槍製造之槍枝，換裝
    土造金屬槍管而成，擊發功能正常，可供擊發適用子彈使用
    ，研判具殺傷力；編號3 所示手槍（槍枝管制編號00000000
     000）由仿BERETTA 廠93R 型半自動手槍製造之槍枝，換裝
    土造金屬槍管而成，擊發功能正常，可供擊發適用子彈使用
    ，研判具有殺傷力，編號4 所示手槍（槍枝管制編號000000
    00000） 係仿BERETTA 廠93R 型半自動手槍製造之槍枝，換
    裝土造金屬槍管而成，擊發功能正常，可供擊發適用子彈使
    用，研判具有殺傷力；編號5 、6 所示子彈5 顆：其中編號
    5 所示3 顆係口徑9mm 制式子彈，經檢視其中顆彈底有撞擊
    痕，經試射，可擊發，認具有殺傷力；編號6 所示2 顆，認
    均係土造子顆，具直徑8.8 ＋-0.5mm金屬彈頭，採樣一顆試
    射，可擊發，認具有殺傷力；編號7 槍管係2 支係土造金屬
    槍管，為內政部86年11月24日台內警字第8670683 號公告
    之槍砲主要組成零件，有上開內政部警政署96年5 月21日刑
    鑑字第0960059572號槍彈鑑定書及內政部97年9 月25日內授
    警字第0970871407號函附卷可憑（見偵查卷第103-104 頁、
    本院上訴卷第282 頁）。經本院依聲請再度送請該局以實射
    之方式鑑定結果，亦認編號1 改造手槍單位面積動能為110
    焦耳／平方公分；編號2 改造手槍單位面積動能為84焦耳／
    平方公分；編號3 之改造手槍單位面積動能為65焦耳／平方
    公分；編號4 改造手槍單位面積動能為160 焦耳／平方公分
    ，而彈丸單位面積動能達20焦耳／平方公分即足以穿入人體
    皮肉層，有該局97年4 月24日刑鑑字第0970033794號函在卷
    可憑（見本院上訴(一)卷第152 頁）。是被告丙○○為警查獲
    時所扣得之改造槍枝及子彈均具殺傷力，槍管2 支係土造金
    屬槍管係屬公告管制之槍砲主要組成零件無訛。被告丙○○
    上開自白與事實相符，堪可採信，其犯行應可認定。
六、核被告丙○○著手於販賣附表編號1-4 所示改造可發射子彈
    具殺傷力之手槍予己○○而未完成交易及持有附表編號5-7
    所示子彈及槍砲主要零件（槍管）之所為，係犯槍砲彈藥刀
    械管制條例第8 條第5 項、1 項之未經許可販賣可發射子彈
    具殺傷力改造手槍未遂罪、同條例第12條第4 項未經許可持
    有子彈罪、同條例第13條第4 項未經許可而持有槍砲主要組
    成零件罪，其所犯上開三罪係一行為而觸犯數罪名之想像競
    合犯，應依刑法第55條之規定，從較重之未經許可販賣可發
    射子彈具殺傷力改造手槍未遂罪處斷。被告丙○○同時持有
    槍砲主要組成零件部分，業據檢察官於起訴書內載明，應為
    起訴事實之一部分，僅係漏列法條，本院自應併予審理判決
    ；再者，被告丙○○雖曾供稱：扣案槍枝係其在屏東市住處
    慢慢改造等語（見原審聲羈卷第6 頁背面），惟並未扣得改
    造之工具，且核與上開監聽譯文不符，是此部分自白並無其
    他佐證，自難為其不利之認定，均附此敘明。
七、原審就被告丙○○於96年4 月17日之販賣改造手槍未遂行為
    ，認犯罪事證明確，據以論罪科刑，固非無見；惟被告丙○○同時持有槍砲主要組成零件，且業經檢察官於起訴書內所
    載明，原判決未併予審理判決，尚有未洽，被告丙○○上訴
    意旨以原判決量刑過重，指摘原判決不當，固屬無理由，惟
    原判決既有上開瑕疵可議，自應由本院將原判決關於被告丙○○第二次販賣改造手槍未遂部分撤銷改判。爰審酌被告被
    告丙○○高中肄業，此經其於警詢時各自陳明在卷，教育程
    度非高，正值青壯，竟為圖利，而販賣具殺傷力之槍枝，危
    害社會安寧秩序及販賣之數量不多，尚未流入社會即為警查
    獲，情節尚屬輕微等一切情事，仍量處有期徒刑4 年，併科
    罰金新臺幣10萬元，罰金如易服勞役，以新臺幣1,000 元折
    算壹日。扣案如附表編號1-8 所示改造手槍肆枝、製式子彈
    貳顆、土造子彈壹顆、槍管貳支均沒收。扣案附表編號1 至
    編號4 所示改造手槍共4 支、附表編號5 所示制式子彈2 顆
    、編號6 所示土造子彈1 顆、編號7 所示槍管係違禁物，爰
    依刑法第38條第1 項第1 款宣告沒收。至扣案彈匣1 個並無
    證據可證係供扣案槍枝使用，並非違禁物；新臺幣343,500
    元，並非違禁物，且係基為取得被告丙○○之信任而交付，
    已如上所述，是己○○與被告丙○○既非出於移轉該現金所
    有權之意思，亦難認扣案現金之所有權已移轉於被告丙○○
    ，既非犯罪所得，自與沒收之要件不合，又附表一編號5 、
    6 所示經試射之子彈2 顆經試射後，已不具殺傷力，故已非
    違禁物。爰均不予以沒收，附此敘明。
、被告乙○○、甲○○、戊○○、丁○○被訴幫助販賣改造手
    槍部分：
一、公訴意旨另以：甲○○於96年4 月中旬某日，得知其苗栗之
    友人己○○欲購買槍枝，竟與戊○○、丁○○共同基於幫助
    他人販賣槍枝之犯意，由戊○○、丁○○委請乙○○負責找
    尋賣家並聯繫接洽交易事宜，並告知乙○○交易完成後將依
    交易價格由被告甲○○、戊○○、丁○○從中抽取仲介報酬
    ，乙○○應允後向丙○○告知有買家欲購槍枝乙事。嗣於96
    年4 月16日，乙○○接獲丙○○來電表示可以立即交槍，乙○○、甲○○、丁○○、戊○○遂共乘戊○○所駕駛車牌號
    碼2957-DD 號之自用小客車自南投市南下，而己○○於接獲
    甲○○通知後依約與不知情乾弟黃偉育共乘7879-EQ 號之自
    用小客車，於96年4 月17日凌晨5 時許，至屏東縣麟洛交流
    道某電子遊戲場與乙○○、丁○○、戊○○、甲○○及及受
    甲○○邀約出遊而自行到場之不知情甲○○友人庚○○會合
    ，七人隨即分別驅車前往屏東縣屏東市○○○路59之1 號「
    安愛愛汽車旅館」與丙○○進行購槍，適因丙○○為警查獲
    而交易未完成，因認被告乙○○、丁○○、甲○○、戊○○
    亦涉犯刑法第30條1 項、槍砲彈藥刀械管制條例第8 條第5
    項、第1 項之幫助未經許可販賣其他可發射子彈具有殺傷力
    槍枝未遂罪等語。
二、按犯罪事實應依證據認定之，無證據不得認定犯罪事實；不
    能證明被告犯罪者，應諭知無罪之判決，刑事訴訟法第154
    條第2 項、第301 條第1 項分別定有明文。又被告之自白不
    得作為有罪判決之唯一證據，仍應調查其他必要之證據，以
    察其是否與事實相符，同法第156 條第2 項亦有明文。又事
    實之認定，應憑證據，如未能發現相當證據，或證據不足以
    證明，自不能以推測或擬制之方法，為裁判基礎；且認定犯
    罪事實所憑之證據，雖不以直接證據為限，間接證據亦包括
    在內，然而無論直接證據或間接證據，其為訴訟上之證明，
    須於通常一般之人均不致有所懷疑，而得確信其為真實之程
    度者，始得據為有罪之認定，此有最高法院40年度台上字第
    86 號 判例、76年度台上字第4986號判例可資參照。
三、本件公訴人認被告乙○○、丁○○、甲○○、戊○○有上開
    罪嫌，無非係以共同被告丙○○、被告乙○○、丁○○之供
    述，證人己○○於警詢中之證述、監聽譯文及扣案如附表之
    槍彈為主要依據。訊據上訴人即被告乙○○、丁○○暨被告
    甲○○、戊○○均否認有公訴人所指之犯行，被告丁○○辯
    稱：伊並未幫助賣槍，當時是甲○○找伊要去買槍等語；被
    告甲○○、戊○○辯稱：渠等係南下遊玩，不知購買槍枝的
    事情等語；被告乙○○則辯稱：己○○要買槍之事伊並不清
    楚，伊係因為教育召集解召回來之後丁○○告訴伊，伊才知
    道，伊就答應他問丙○○有無槍枝，如果有，再讓他們去接
    洽，因為他們不認識丙○○，伊才叫我帶路至屏東再與丙○○會合，伊並無幫助丙○○販賣槍枝等語。
四、經查：
  (一)證人己○○於警詢及檢察官偵查中證稱：「（這60萬元的用
    途，是否要向丙○○購買槍枝？）是」、「（你欲購買槍枝
    ，是否透過甲○○介紹？）是」、「（你想買槍為何會找到
    甲○○？）因為在聊天中有提到他有位朋友可以幫忙」「（
    當天是何人通知你去南投跟他們會合的？）甲○○」、「（
    是何人叫你們從這個房間到那個房間？）是甲○○」、「（
    是何人把你身上的現金拿到隔壁058 號房？）是甲○○拿過
    去的」等語（見警卷第33頁、偵查卷第126 頁）；於原審法
    院審理時證稱：「我是透過甲○○買槍，是透過甲○○認識
    乙○○要買槍」等語（見原審卷第145 頁）。被告乙○○於
    檢察官偵查中供稱：（對於丙○○有提到你約他到汽車旅館
    是要從事槍枝交易，有何意見？）大概這個月初，綽號叫『
    超人』的丁○○叫我跟丙○○問看有無槍枝可以調，今天凌
    晨我就跟丁○○、戊○○、甲○○和另外2 個我不認識的一
    起先到058 號房，因為丙○○叫我們先去那邊等他」、「從
    頭到尾都是丁○○跟我接洽的，是他叫我去找丙○○的」、
    「（戊○○有跟你聯絡要買槍的事情嗎？）沒有」等語（見
    偵查卷第7 、117 頁）；於原審審理時以證人之身分證稱：
    「（除了丁○○外還有誰？）沒有，只有丁○○跟我講，叫
    我跟丙○○聯絡」等語（見原審卷第142 頁背面）。而被告
    丁○○於警詢中供稱：「為警查獲物品都是丙○○所有，是
    我與乙○○受甲○○之託幫忙仲介住苗栗的黃偉育、己○○
    向住屏東的丙○○購買槍枝」等語（見警(一)卷第13頁）；於
    原審審理時證稱：「（誰告訴你己○○要買槍？）己○○透
    過甲○○，我再找乙○○」等語（見原審卷第140 頁）。證
    人丙○○於警詢中證稱：「乙○○於96年4 月初主動南下屏
    東來找我，聊天中，乙○○向我提起有無改造手槍，我向他
    回答要再看看，事隔2-3 天後，由我主動打電話給乙○○表
    示已問到槍來源，再問要何時南下屏東看槍，他回答選定時
    間再與我聯絡，又隔1-2 天後，乙○○打電話給我表示隔天
    要南下屏東看槍，直到今17日凌晨1 時許，乙○○打電話給
    我說已從台中出發，我向他表示抵達屏東再打電話給我，至
    4-5 時，乙○○再打電話給我表示已到屏東，我回答讓我準
    備一下，要他們先去汽車旅館休息」等語（見警(一)卷第2-3
    頁）。於原審審理中亦證稱：「（4 月中旬己○○要買槍誰
    聯絡的？）乙○○」等語（見原審卷第138 頁）。足徵證人
    己○○係透過被告甲○○，被告甲○○找到被告丁○○再找
    到被告乙○○後，由被告乙○○向丙○○表示要購買槍枝，
    被告戊○○並未參與其事無訛。是被告盧遠翔是否有幫助共
    同被告丙○○販賣槍枝給己○○實有疑問。
  (二)次應審究者，被告乙○○、丁○○、甲○○究竟係基於幫助
    丙○○販賣槍枝之犯意而與之接洽賣槍事宜？抑或係基於幫
    助證人己○○買槍之犯意而與丙○○接洽？抑或同時兼有之
    ？證人丙○○於本院審理時證稱：「認識乙○○約2 、3 個
    月，經朋友介紹，約見過2 、3 次面」、「（你有無託乙○○幫你找看看有人要購買槍？）沒有」、「（乙○○在4 月
    初向你拿2 把槍枝前有無向你拿過槍枝？）沒有」等語（見
    本院上訴(一)卷第253 頁），足徵本件販賣槍枝之共同被告丙○○並未託被告乙○○幫其找尋欲購買槍枝之人。則被告乙○○是否有幫助共同被告丙○○販賣改造之槍枝之犯意，即
    非無疑。再者，共同被告丙○○於檢察官偵查中陳稱：「我
    只認識乙○○和丁○○」、「那天接觸買槍的只有乙○○和
    丁○○」、「我只跟他們二人接觸」等語（見偵查卷第114
    頁），其於警詢中亦為大致相同之陳述（見警(一)卷第4 頁）
    。被告甲○○、戊○○既與共同被告丙○○不相識，衡情渠
    等2 人應無幫助共同被告丙○○販賣改造槍枝之理。
  (三)被告乙○○於警詢時固供稱：「戊○○與丁○○曾向我表示
    ，要等到買賣雙方交易金額多寡，我才可從中獲利，另再由
    獲得之仲介費朋分給丁○○、戊○○、甲○○及我本人等4
    人」等語（見警(一)卷第9 頁）；於檢察官偵查中供稱：「（
    你自己本身仲介這次交易易獲利多少？）因為價格是他們開
    給買家的，抽多少我不知道，我只知道事後會有抽頭」等語
    （見偵查卷第8 頁），其於檢察官聲請原審法院裁定羈押時
    ，在羈押訊問中供稱：「好像是抽佣，他們說如果有交易成
    功會有抽頭」等語（見原審聲羈卷第8 頁）。而被告丁○○
    於警詢中亦供稱：「一把槍械可從中獲利多少我不知道」、
    「戊○○知道我們仲介購買槍械，他負責開車載我們下屏東
    ，仲介購買槍介從中獲利也要分一份給戊○○」等語（見警
    (一)卷第14頁）。惟究竟係向買家抽頭抑或向共同被告丙○○
    抽取傭金？尚屬不明。何況證人即共同被告丙○○於本院審
    理時以證人之身分證稱：「（乙○○有無賺介紹費？）我不
    知道」等語（見本院上訴(一)卷第331 頁）；證人己○○於本
    院審理時亦證稱：「（有無給他們仲介費多少錢？）沒有談
    到仲介費」、「（買賣槍枝之後乙○○、甲○○可以得到多
    少好處？）沒有說這個」等語（見本院上訴(二)卷第81頁）。
    是被告乙○○、丁○○上開所陳是否屬實，並非疑；且依被
    告丁○○上開於警詢所稱係指仲介「購買」槍械可以獲利，
    而非仲介「販賣」可獲利，則被告乙○○縱可獲利，是否係
    自共同被告丙○○處獲得好處，而得以推認其係幫助丙○○
    販賣，即非無可疑。按證人己○○購買槍枝係由被告乙○○
    、丁○○與共同被告丙○○接洽，共同被告丙○○並不知有
    所謂抽佣之事，則被告乙○○上開所稱「他們」應非共同被
    告丙○○。是亦無從由被告乙○○、丁○○、甲○○、戊○○得自共同被告丙○○處獲得報酬而得以推知渠等係幫助共
    同被告丙○○販賣扣案改造手槍。
  (四)證人即共同被告丁○○於原審審理時以證人之身分證稱：「
    己○○拿50萬元給我，我交給丙○○」等語（見原審卷第14
    0 頁）。證人即共同被告丙○○於檢察官聲請原審法院裁定
    羈押時，在羈押訊問中供稱：「每枝槍6 萬元」等語（見聲
    羈卷第7 頁）。而被告丙○○、乙○○所持有之行動電話分
    別為0000-000000 及0000-000000 號，且渠等所稱之「油」
    代表指子彈，「車」代表槍，此經渠等陳明在卷（見警(一)卷
    第4 、10頁）。另依通訊監察譯文所示，被告乙○○於96年
    4 月9 日以電話與共同被告丙○○聯繫時表示要6 、7 台車
    （見偵查卷第34頁），則購買槍枝之費用亦須42萬元，所剩
    非多，如何分給迢迢自台中南下之乙○○等4 人，何況，依
    共同被告丙○○於檢察官偵查所證：「他們有把50萬交給我
    ，是先取得我的信任，但我還沒交貨，我有先離開現場」等
    語（見偵查卷第4-5 頁）。是亦不能證明被告乙○○、甲○○、戊○○、丁○○係幫助被告丙○○販賣槍枝藉以獲取傭
    金。
  (五)綜上所述，檢察官所舉之證據尚不足以達到通常一般人均不
    致有懷疑之程度，檢察官所舉之證據既不足以證明被告乙○○、甲○○、戊○○、丁○○有幫助共同被告丙○○販賣改
    造手槍之罪嫌，不能證明渠等犯罪，自應為渠等無罪之判決
    。
五、原審就被告乙○○、丁○○被訴幫助販賣可發射子彈具殺傷
    力槍枝部分未詳為推求，遽為論罪科刑之判決，尚有未洽，
    被告乙○○、丁○○上訴意旨否認犯行指摘原判決不當，為
    有理由，應由本院將原判決關於渠等2 人幫助販賣可發射子
    彈具殺傷力槍枝部分撤銷，並為無罪之諭知。原審就被告甲○○、戊○○部分認為犯罪不能證明，而為渠等2 人無罪之
    判決，經核與法並無不合。檢察官上訴意旨仍以：(一)96年4
    月17日之槍枝交易被告丁○○與乙○○、戊○○負責與賣家
    丙○○接洽，而被告甲○○則負責與買家己○○接洽，且4
    人約定交易完成後可從中獲取仲介報酬之事實，業據被告丁○○於警詢時供稱明確，且買家己○○交付現金50萬予被告
    即賣家丙○○之事實，業據被告丙○○、證人己○○指證在
    卷；(二)證人己○○於警、偵訊，甚至審理時均明確指證其係
    透過被告甲○○買槍，而己○○根本與丙○○、乙○○、丁○○素不相識，交易當日始初次見面，若無被告甲○○之居
    中牽線，己○○又何以能大老遠自苗栗遠赴屏東購槍，且若
    無被告甲○○告知己○○購槍事宜已聯絡妥當，己○○有何
    需備妥現金50萬元駕車先至南投與被告甲○○等人會合；(三)
    被告乙○○於偵查中之證稱：「（戊○○與甲○○有無親自
    與你聯絡過買槍的事？）沒有，大部分都是丁○○打電話給
    我，戊○○比較少」、「丙○○還有沒到之前，甲○○確實
    有問過我，但我跟他說等人來了他們再自己去談」、「（在
    車上甲○○應該知道這趟的目的？）他知道」、「（你們當
    天從南投出發，是否是四個人共承一部車）是，是由戊○○
    開車」、「（你們開車要介紹買家去找丙○○買槍，戊○○
    是否事先知情？）是」（見偵查卷第5 、119 頁）。證人己○○之證稱：「（你想買槍為何會找到甲○○？）因為他在
    聊天中有提到他有位朋友可以幫忙」、「（當天是何人通知
    你去南投跟他們會合的？）是甲○○」等語（見偵查卷第5
    頁）觀諸被告丁○○、己○○、乙○○等人之供述，相互勾
    稽，堪認被告甲○○、戊○○均知悉並參與仲介槍枝交易等
    語，指摘原判決關於被告甲○○、戊○○部分不當。惟被告
    乙○○等上開證述均僅足證明渠等係有幫助己○○買槍，不
    足以證明渠等有幫助被告丙○○賣槍之犯意，檢察官執上開
    事證聲明上訴，指摘原判決關於被告甲○○、戊○○部分不
    當，為無理由，應予駁回。
肆、被告乙○○、丁○○被訴未經許可而持有改造手槍部分：
一、公訴意旨另以：丙○○明知非經中央主管機關許可，不得持
    有、販賣具有殺傷力之改造手槍，竟基於販賣槍枝之犯意，
    於96年4 月初某日，將其自「阿強」成年男子處取得改造之
    槍枝2 支，在屏東縣長治鄉○○村○○○街77號住處內，每
    支6 萬元之代價販賣槍枝給乙○○、丁○○，因認被告丙○○此部分涉犯未經許可販賣其他可發射子彈具有殺傷力槍枝
    罪嫌，被告乙○○、丁○○涉犯未經許可持有其他可發射子
    彈具有殺傷力槍枝罪嫌等語。
二、公訴人認被告乙○○、丁○○、丙○○等涉有上開罪嫌係以
    渠等之自白及為警查獲時確時扣得改造槍之手槍為主要論據
    。訊據被告乙○○、丁○○固坦承有於96年4 月初某日，在
    屏東某處收受被告丙○○所交付附表之手槍2 支之情事，惟
    否認有公訴人所指持有可發射子彈具有殺傷力改造手槍之犯
    行，辯渠等收受該改造手槍返回住處後，即發現該槍枝不能
    擊發，旋即於同年月15日南下交還給被告丙○○等語。另訊
    據被告丙○○固亦坦承有交付如附表編號所示改造手槍給被
    告乙○○、丁○○之情事，惟亦否認有公訴人所指販賣槍枝
    之罪嫌，辯稱當時尚未談妥價錢，只是交給被告乙○○拿回
    去看看，如有意購買再談價錢等語。
三、經查：
  (一)被告丁○○於警詢時供稱：「（你是否曾向丙○○購買槍械
    ？何時、何地買賣槍械？數量、價格多少？）於96年4 月初
    我與乙○○各自出6 萬元共12萬元在丙○○屏東住處向丙○○購買2 支92型手槍」等語（見警(一)卷第15頁）；於檢察官
    偵查中供稱：「（你跟乙○○是否有合資跟丙○○買槍？）
    我們有口頭說6 萬元」等語（見偵查卷第122 頁）；於原審
    法院羈押訊問時供稱：「（之前有無向丙○○買過2 支槍？
    ）有的，我總共給了12萬元」等語（見原審聲羈卷第9 頁背
    面）；其於原審審理時以證人之身分結證稱：「（4 月初買
    槍是誰要買？）是我跟乙○○2 個人要買的，我叫乙○○跟
    丙○○聯絡」等語（見原審卷第141 頁倒數第2 行）。被告
    乙○○於警詢中時供稱：「（你係聽那位友人說丙○○有槍
    可賣？之前是否曾向丙○○購買槍枝過？）我係經屏東東港
    一位名叫『耀輝』友人說的，但已經很久沒有見面過了。有
    」、「（你向丙○○購買幾次？共購買幾枝？有無子彈或彈
    匣？）我僅向丙○○購買乙次而已，購買2 支92型手槍，約
    6 萬～6 萬5000元左右，當時有購買2 只彈匣，但沒有子彈
    」等語（見警卷第9-10頁）；於檢察官偵查中供稱：「（你
    之前有提到你跟丁○○要跟丙○○買2 把槍，後來壞掉送回
    去給他修理，究竟有無付丙○○錢？）日期大約在4 月初，
    是丁○○叫我載他去屏東市一處好像是他家，當時他拿了2
    把槍枝給丁○○」等語（見偵查卷第117 頁）。而被告丙○○於檢察官偵查中除供稱：「（你之前有提到被告的其中兩
    支槍是賣給乙○○，後來有問題又拿回來修理是否屬實？）
    那兩支不算賣給乙○○，只是借給他」、「（那為何乙○○
    、廖雲宏都說那兩支修理的槍是跟你們買的？）他們有在電
    話中跟我說要買」、「（那他們跟你拿這兩把槍時有無談到
    價格？）有談到價格」等語（見偵查卷第114 頁），嗣經檢
    察官以證人之身分訊問時亦結證稱上開所言實在等語（見偵
    查卷第115 頁）。事後於原審審理時亦以證人之身分證稱：
    「（96年4 月的時候你是否有賣2 把搶予乙○○、丁○○？
    ）有，口頭上說1 支槍6 萬元」等語（見原審卷第138 頁）
    。於本院審理時以證人之身分證稱：「「扣押4 把槍其中那
    2 把是先前乙○○、丁○○退回給你的？《提示警卷第62-6
    5 頁照片》第62頁與第63頁這兩把槍」等語（見本院上訴卷
    第255 頁）。而其所證上開2 把槍之槍柄係黑色，其餘2 把
    則是豬肝色，顏色不同，經送鑑定後，黑色槍柄之手槍管制
    編號為0000000000號及0000000000號（見偵查卷第104-107
    頁），是被告丙○○所販賣如附表編號1 、2 所示槍枝予被
    告乙○○、丁○○無訛。又附表編號1 、2 所示槍枝經送內
    政部警政署刑事警察局鑑定結果，認係改造手槍，編號1 之
    手槍係由仿BERETTA 廠92FS型半自動手槍製造之槍枝，換裝
    土造金屬槍管而成，擊發功能正常，可供擊發適用子彈使用
    ，研判具殺傷力；編號2 所示改造手槍由仿SIGSAUER廠P220
    型半自型半自動手槍製造之槍枝，換裝土造金屬槍管而成，
    擊發功能正常，可供擊發適用子彈使用，研判具殺傷力，業
    如前述。
  (二)被告丁○○於警詢中供稱：「於96年4 月初，我與乙○○各
    自出6 萬元共12萬元在丙○○屏東住處向丙○○購買2 支92
    型手槍，但槍枝故障於96年4 月15日凌晨3 、4 時，我與乙○○將故障槍還給丙○○」等語（見警(一)卷第15頁）。核與
    被告乙○○於檢察官偵查中亦供稱：「（你之前有提到你跟
    丁○○合資要跟丙○○買二把槍，後來壞掉送回去給他修理
    ，究竟有無付丙○○錢？）大約在4 月初，是丁○○叫我載
    他去屏東市一處好像是他家，他拿了二把槍枝給丁○○，後
    來我4 日教召完，丁○○說那二把槍有點問題，在15日他叫
    我載他去找丙○○修理，我們就把槍枝交給丙○○了」等語
    （見偵查卷第117 頁）。而被告丙○○於原審審理時以證人
    身分證稱：「（96年4 月15日他們還給你2 把槍，有無再把
    槍交給乙○○或是丁○○？）他們說壞了，我拿給我朋友看
    ，然後就到安愛愛汽車旅館，後來沒有拿槍給他們」、「（
    你拿槍給你朋友看，你朋友有無修理？）我都在車上，我沒
    有下去，所以我不知道有無修理，是我朋友打電話叫我過去
    拿槍」等語（見原審卷第138 頁背面），核與被告丁○○、
    乙○○於上開所陳相符。被告丙○○、乙○○所持有之行動
    電話分別為0000-000000 及0000-000000 號，且渠等所稱之
    「油」代表指子彈，「車」代表槍，均已如前述，而經警方
    依檢察官所核發之通訊監察書對被告丙○○所持有之0000-0
    00000 號行動電話監聽結果，被告丙○○與被告乙○○於96
    年4 月16日18時59分之通話內容中，被告丙○○告訴被告乙○○說：「對阿！能接受最好，順便我後天要去台中看你ㄟ
    車，看你那台破銅罐阿有救嗎，如果阿有救我順便把它開回
    來，我把貨車改裝好，我看有救嗎，沒救就沒辦法」等語（
    見偵查卷第40頁）。而證人即被告丙○○亦證稱有將被告乙○○、丁○○所交還之槍枝交給其友人修理。再者，被告乙○○於原審羈押訊問時供稱：「這兩枝槍的錢丁○○有交給
    丙○○」；被告丁○○亦供稱「我總共給12萬元」各等語（
    見原審聲羈卷第8 頁背面、9 頁背面）。參以被告乙○○等
    既已購得系爭槍枝，並支付價金，如非確有機械故障，渠等
    應無再由南投南下將槍枝交還給被告丙○○之理。是被告乙○○、丁○○等辯稱渠等所取得之如附表編號1 、2 所示槍
    枝時無法擊發，並無殺傷力等語，難謂無據。被告丙○○於
    本院審理時證稱：「（後來你有將這2 把槍交給你朋友或拿
    去修理？）沒有」、「他們將槍拿回來，我就放在車內，駕
    駛座椅子下方」等語（見本院上訴卷第250-251 頁）；於檢
    察官偵查中陳稱：「另外二支是乙○○在幾天前要退給我修
    理，那是他之前跟我買的，我還沒有修理」等語（見偵查卷
    第5 頁），即非無疑。何況其於警詢中係供稱：「我拿到錢
    後旋即駕駛車輛離開至屏東市歸仁村乙名友人家中，並在其
    住處外在車內馬上組裝4 支手槍，2 支正常，2 支故障」等
    語（見警(一)卷第3 頁），亦坦承其曾動組裝，是其證稱未曾
    修理過云云，應無可採。
  (三)按槍砲彈藥刀械管制條例第4 條第1 項第1 款規定之槍砲，
    係指具有殺傷力之各式槍砲而言。又「行為不能發生犯罪之
    結果，又無危險者，不罰」之規定，第26條定有明文。本件
    被告乙○○、丁○○於收受附表編號1 、2 所示槍枝時既無
    殺傷力，按之上開說明即不能繩之槍砲彈藥刀械管制條例第
    8 條第4 項之未經許可而持有其他可發射子彈具有殺傷力之
    手槍罪。被告丙○○亦不能論以同條例第8 條第1 項之販賣
    罪。是被告乙○○、丁○○、丙○○被訴此部分罪嫌尚屬不
    罰之行為，依刑事訴訟法第301 條第1 項之規定，自應為無
    罪之判決。
四、原審因以被告丙○○、乙○○、丁○○被訴上開罪嫌係屬不
    罰之行為，而為無罪之諭知，經核與法並無不合，檢察官上
    訴意旨仍以：被告丙○○於檢察官偵查中自陳：另外二支是
    乙○○在幾天前要退給我修理，那是他之前跟我買的，我還
    沒有修理」等語，認被告丙○○販賣附表編號1 、2 所示槍
    枝及被告乙○○、丁○○收受上開槍枝時，均有殺傷力等語
    ，指摘原判決此部分不當，為無理由，應予駁回。
據上論斷，應依刑事訴訟法第368 條、第369 條第1 項前段、第
364 條、第299 條第1 項前段、第301 條第1 項，槍砲彈藥刀械
管制條例第8 條第1 項、第5 項、第13條第4 項，刑法第11條前
段、第55條、第25條第2 項、第38條第1 項第1 款、第42條第3
項，判決如主文。
本案經檢察官李門騫到庭執行職務。
中    華    民    國    98    年    1     月    7     日
                  刑事第四庭    審判長法  官  蕭權閔
                                      法  官  陳吉雄
                                      法  官  李嘉興
以上正本證明與原本無異。
如不服本判決應於收受本判決後10日內向本院提出上訴書狀，其
未敘述上訴理由者，並得於提起上訴後10日內向本院補提理由書
狀（均須按他造當事人之人數附繕本）「切勿逕送上級法院」。
中    華    民    國    98    年    1     月    7     日
                                      書記官  郭榮芳
附錄本判決論罪科刑法條：
槍砲彈藥刀械管制條例第8 條第1 、5 項：
未經許可，製造、販賣或運輸鋼筆槍、瓦斯槍、麻醉槍、獵槍、
空氣槍或第4 條第1 項第1 款所定其他可發射金屬或子彈具有殺
傷力之各式槍砲者，處無期徒刑或5 年以上有期徒刑，併科新臺
幣1 千萬元以下罰金。
第1 項至第3 項之未遂犯罰之。
附表：
┌──┬────────────────┬──┬─────┐
│編號│項                            目│數量│備      註│
├──┼────────────────┼──┼─────┤
│1   │仿BERETTA 廠92FS型半自動改造手槍│1 支│          │
│    │（枝管制編號00000000000）       │    │          │
├──┼────────────────┼──┼─────┤
│2   │仿SIGSAUER廠P220型半自動改造手槍│1 支│          │
│    │（槍枝管制編號00000000000）     │    │          │
├──┼────────────────┼──┼─────┤
│3   │仿BERETTA 廠93R 型半自動改造手槍│1 支│          │
│    │（槍枝管制編號00000000000）     │    │          │
├──┼────────────────┼──┼─────┤
│4   │仿BERETTA 廠93R 型半自動改造手槍│1 支│          │
│    │（槍枝管制編號00000000000）     │    │          │
├──┼────────────────┼──┼─────┤
│5   │口徑9mm 制式子彈                │3 顆│已試射1 顆│
├──┼────────────────┼──┼─────┤
│6   │土造子彈                        │2 顆│已試射1 顆│
├──┼────────────────┼──┼─────┤
│7   │槍管                            │2 支│          │
├──┼────────────────┼──┼─────┤
│8   │槍管彈匣                        │1 個│          │
├──┼────────────────┼──┼─────┤
│9   │新臺幣343,500元                 │    │          │
└──┴────────────────┴──┴─────┘


司法院資訊處製作；財團法人民間司法改革基金會備份。
